Inventaris van het archief van de Federatieve Christelijk-Historische Vrouwencentrale, (1936) 1946-1980
Nationaal Archief, Den Haag
Christelijk-Historische Vrouwencentrale
CHU Vrouwencentrale
1936-1980
merendeel 1946-1980
I24609
0.80 meter; 15 inventarisnummers.
Normale geschreven, getypte en gedrukte documenten, geen bijzondere handschriften.
Nationaal Archief, Den Haag
Christelijk Historische Vrouwencentrale
Het archief van de Federatieve Christelijk-Historische Vrouwencentrale over de periode 1936-1980 bevat o.a. op onderwerp geordende dossiers, correspondentie, stukken betreffende jaarvergaderingen en studiedagen, exemplaren van het blad Vrouwengeluiden, brochures en tijdschriften.
Archiefvorming
Geschiedenis van het archiefbeheer
De verwerving van het archief
De rechtstitel is (nog) onbekend.
2.19
Aanwijzingen voor de gebruiker
Openbaarheidsbeperkingen
Volledig openbaar.
Materiële beperkingen
Aanvraaginstructie
Openbare archiefstukken kunnen online worden aangevraagd en gereserveerd. U kunt dit ook via de terminals in de studiezaal van het Nationaal Archief doen. Om te kunnen reserveren dient u de volgende stappen te volgen:
U maakt een profiel aan op www.gahetna.nl, en logt vervolgens in
Via de archiefinventaris (alleen de beschrijvingen met rode nummers) selecteert u het gewenste archiefstuk door op de knop 'Reserveren' te klikken
In het volgende scherm geeft u aan op welke dag u het archiefstuk wilt inzien
Indien u zich bevindt in de studiezaal en een tafelnummer heeft ontvangen kunt u dit nummer vermelden. Als u geen tafelnummer heeft kunt u tafelnummer 777 laten staan
Vervolgens bevestigt u uw reservering door deze te versturen.
Verwant materiaal
Beschikbaarheid van kopieën
Verwante archieven
Nationaal Archief:
2.19.046.01 - Christelijk-Historische Unie
2.19.046.02 - de jhr. mr. A.F. de Savornin Lohman-stichting
2.19.046.03 - Christelijk-Historische Persorganisaties
2.19.046.04 - Christelijk-Historische Jongeren Organisatie
2.19.046.06 - Vereniging van C.-H. leden van gemeentebesturen
2.19.046.07 - Christelijk-Historisch Dagblad "De Nederlander"
2.19.046.08 - Landelijk Commitee Vriendenkring AR/CH
Beschrijving van de series en archiefbestanddelen
- "Archief",houdende dossiers,op onderwerp geordend., 1948-1951; 1
- Ingekomen stukken, per periode alfabetisch op afzender geordend., 1945-1954; 2-6
  - Januari 1948 - Februari 1950, 2
  - Maart 1950- augustus 1951, 3
  - September 1951- Januari 1952, 4
  - Februari 1952- december 1953, 5
  - Januari- december 1954, 6
- Ingekomen brieven van vrouwenorganisaties van de C.H.U., 1948-1949; 7
- Doorslagen van uitgaande brieven., 1948-1953; 8-9
  - 1948-1950, 8
  - 1950-1953, 9
- Correspondentie., 1946-1948; 10
- Stukken betreffende jaarvergaderingen., 1968-1970; 11
- Stukken betreffende studiedagen., 1969-1970; 12
- "de geschiedenis van een Christelijk- Historische Vrouwengroep die een kiesvereniging werd", ingekomen manuscript van de vrouwengroep van Amsterdam., 1977; 13
- Exemplaren van het blad vrouwengeluiden., 1947-1980; 14
- Brochures en tijdschriften., 1936-1946; 15